【裁判字號】    99,交簡上,142
【裁判日期】    991206
【裁判案由】    過失傷害
【裁判全文】
臺灣板橋地方法院刑事判決           99年度交簡上字第142號
上  訴  人
即  被  告  孫健倫
上列上訴人即被告因過失傷害案件，不服本院中華民國99年4 月
29日99年度簡字第246 號第一審刑事簡易判決（聲請簡易判決處
刑案號：98年度偵字第32181 號），提起上訴，本院管轄之第二
審合議庭判決如下：
    主  文
上訴駁回。
    事實及理由
一、本案經本院審理結果，認第一審以被告孫健倫所為係犯刑法
    第284 條第1 項過失傷害罪，判處拘役20日，並諭知易科罰
    金之折算標準為新臺幣1,000 元折算1 日，其認事用法及量
    刑均無不當，應予維持，並引用第一審判決書記載之事實、
    證據及理由（詳如附件）。
二、被告孫健倫上訴意旨略以：伊沒有過失，當時是告訴人簡麗
    珠闖紅燈，現場有一目擊證人，但伊無法提出該證人資料以
    供法院傳喚，伊有意跟被害人達成和解，但是因為告訴人所
    提出的金額太高，所以才無法和解云云。惟查：本件被告係
    以約時速50幾公里之車速行經肇事之交岔路口，於與對方相
    距約2 、3 公尺前發現危險，因當時下小雨，地面溼滑，所
    以煞車不靈等情，業據其自承在卷（見98年度他字第4126號
    卷第23頁），而告訴人係騎乘附掛拖車之機車已通過該交岔
    路口之中央，亦有告訴人證述明確在卷，並有道路交通事故
    現場圖、現場照片在卷可證，是被告顯因車速過快，未注意
    車前狀況，且無採取必要之安全措施，其違反道路交通安全
    規則第94條第3 項規定而同有過失責任甚明；至告訴人雖就
    本件車禍事故之發生，亦同有較重之過失責任，但其二人之
    過失行為既併合為本件車禍發生之原因，被告之過失責任仍
    不能因此而解免，另告訴人是否與被告成立和解，亦無解於
    被告之過失責任，被告辯稱其無過失云云，殊無可取。至被
    告所指稱另有目擊證人一節，因其於事故處理當時，該目擊
    者並無留存個人姓名、年籍資料等，故無從查悉該證人供本
    院傳喚，此據臺北縣政府警察局中和分局交通分隊承辦警員
    陳震宇回覆本院明確在卷（見本院卷第12頁），是被告所聲
    請調查之事項自屬不能調查，併予敘明。
三、次查，刑法第284 條第1 項段過失傷害罪之法定本刑為6 月
    以下有期徒刑、拘役或500 元以下罰金。原審審酌被告之肇
    事後自首情形、過失程度、尚未與告訴人達成和解，及其素
    行、智識程度、犯罪後態度、告訴人所受傷勢等一切情狀，
    量處拘役20日，如易科罰金以新臺幣1,000 元折算1 日，尚
    稱妥適，且被告迄今亦未與告訴人達成和解，自難認原審有
    何過重之情。本件被告以上開理由主張原判決不當，提起上
    訴，請求撤銷改判，為無理由，應予駁回。而被告經本院合
    法傳喚，無正當理由不到庭，依刑事訴訟法第455 條之1 第
    3 項準用同法第371 條規定，自得不待其到庭陳述，逕行判
    決，附此敘明。
據上論斷，依刑事訴訟法第455 條之1 第1 項、第3 項、第371
條、第368 條、第373 條，判決如主文。
本案經檢察官王筱寧到庭執行職務。
中    華    民    國    99    年    12    月    6     日
                    交通法庭  審判長法  官  張江澤
                                    法  官  劉景宜
                                    法  官  陳海寧
以上正本證明與原本無異。
本判決不得上訴。
                                    書記官  馮得弟
中    華    民    國    99    年    12    月    10    日
附錄本案論罪科刑法條全文：
刑法第284條（過失傷害罪）
因過失傷害人者，處 6 月以下有期徒刑、拘役或 5 百元以下罰
金，致重傷者，處 1 年以下有期徒刑、拘役或 5 百元以下罰金
。
從事業務之人，因業務上之過失傷害人者，處 1 年以下有期徒
刑、拘役或 1 千元以下罰金，致重傷者，處 3 年以下有期徒刑
、拘役或 2 千元以下罰金。

司法院資訊處製作；財團法人民間司法改革基金會備份。
